# R for IV


```{r, include=FALSE}
knitr::opts_chunk$set(echo = TRUE, message=FALSE)
```

## setup
<button id="btn-setup" onclick="CopyToClipboard('ch4-setup')">Click to copy</button><div id="ch4-setup">
```{r}
library("AER")
library("ggplot2")
library("dplyr")
library(magrittr)
library("knitr")
```
<div/>

## dataframe物件

<button id="btn-dframe" onclick="CopyToClipboard('ch4-data')">Click to copy</button>
<div id="ch4-data">
```{r}
data("CigarettesSW")
```
</div>

<div class="question">
CigarettesSW這個dataframe的結構(structure)是什麼？有幾個變數？每個變數物件的類別(class)又是什麼？
</div> 
<br>
找出CigarettesSW資料的詳細說明。

## 因果問句

<div class="question">
香煙售價率如何影響香煙銷售量? 
</div>
<br>

## 資料處理：樣本條作篩選  
dplyr::filter
magrittr::%<>%

```{r}
CigarettesSW %<>% mutate(rprice=price/cpi)
CigarettesSW %<>% mutate(rincome=(income/cpi)/population)
CigarettesSW %<>% mutate(tdiff=(taxs - tax)/cpi)
CigarettesSW %>% filter(year == "1985") -> c1985
CigarettesSW %>% filter(year == "1995") -> c1995
```

## 效應評估

<div class="alert alert-warning">
單純比較不同州「香煙（含稅）售價」(rpice)差異下的「香煙銷售量」(packs)變化並無法反應真正的「香煙售價」效應，原因是「立足點」並不與「香煙售價」獨立。
</div>

<div class="question">
這裡「立足點」指得是什麼？
</div>

<button data-toggle="collapse" data-target="#ch4-y0q">Read more...</button>
<div id="ch4-y0q" class="collapse">
「低香煙售價的香煙銷售量」。
</div>

## 條件式獨立

一個導致「香煙售價與立足點不獨立」的理由：州家戶所得水準(rincome)。

<div class="question">
為什麼？
</div>

<div class="question">
忽略家戶所得會造成香煙售價的效應評估高估還是低估？
</div>


```{r}
## convenience function: HC1 covariances
hc1 <- function(x) vcovHC(x, type = "HC1")

## Equation 12.15
ch4_ols1 <- c1995 %>% lm(log(packs) ~ log(rprice), data = .)
coeftest(ch4_ols1, vcov = hc1) -> coeftest4_ols1

ch4_ols2 <- c1995 %>% lm(log(packs) ~ log(rprice) + log(rincome) , data = .)
coeftest(ch4_ols2, vcov = hc1) -> coeftest4_ols2
```

檢查物件結構：str()
```{r}
coeftest4_ols1 %>% str
```
顯示透過attr(.,"dimnames")我們會看到一個list變數來描述物價內容定義。

<div class="alert alert-warning">
善用`attr(,"自取屬性名稱")`可以記錄資料變數名稱及資料來源。
</div>
```{r}
coeftest4_ols1 %>% attr("dimnames")
```


```{r, results='asis'}
library(stargazer)
stargazer(ch4_ols1,ch4_ols2,
          se=list(coeftest4_ols1[,2],coeftest4_ols2[,2]),
          type="html",
          align=TRUE)
```


```{r}
## Equations 12.9--12.11
fm_s1 <- lm(log(rprice) ~ tdiff, data = c1995)
coeftest(fm_s1, vcov = hc1)
fm_s2 <- lm(log(packs) ~ fitted(fm_s1), data = c1995)
fm_ivreg <- ivreg(log(packs) ~ log(rprice) | tdiff, data = c1995)
coeftest(fm_ivreg, vcov = hc1)

## Equation 12.15
fm_ivreg2 <- ivreg(log(packs) ~ log(rprice) + log(rincome) | log(rincome) + tdiff, data = c1995)
coeftest(fm_ivreg2, vcov = hc1)
## Equation 12.16
fm_ivreg3 <- ivreg(log(packs) ~ log(rprice) + log(rincome) | log(rincome) + tdiff + I(tax/cpi),
  data = c1995)
coeftest(fm_ivreg3, vcov = hc1)

```

